臺灣高等法院高雄分院刑事判決　　　　　九十一年度上易字第三一一號
　　上　訴　人　乙○○
　　即　被　告
右上訴人因違反家庭暴力防治法等案件，不服臺灣屏東地方法院九十年度易字第一四
五四號，中華民國九十年十二月二十五日第一審判決（起訴案號：臺灣屏東地方法院
檢察署九十年度偵字第六五Ｏ八號），提起上訴，本院判決如左：
    主  文
上訴駁回。
乙○○緩刑貳年，緩刑期內付保護管束。
    事  實
一、乙○○於民國（下同）九十年間因妨害自由案件，經台灣屏東地方法院於九十年
    十月二十二日判處拘役四十日確定（不構成累犯）。又乙○○係丙○○○配偶、
    甲○○之父，其因前曾以暴力侵害丙○○○、甲○○經丙○○○、甲○○向台灣
    屏東地方法院聲請民事通常保護令，經該院於九十年七月廿五日核發九十年度家
    護字第二八一號民事通常保護令，裁定乙○○不得對丙○○○、甲○○實施身體
    或精神上不法之侵害及為騷擾之聯絡行為。詎乙○○竟基於違反民事暫時保護令
    及恐嚇危害安全之概括犯意，連續先於九十年十月十四日上午十一時二十分許，
    至屏東縣潮州鎮○○路第一市場內第卅八號攤位向丙○○○索錢未果，而向丙○○○嚇稱：要一刀讓妳死等加害身體之事，恐嚇丙○○○，使丙○○○心生畏怖
    ，致生危害於安全，而對黃素鑾實施精神上侵害。嗣甲○○聞訊到場，乙○○復
    承前之犯意，亦向甲○○嚇稱：要以刀子殺死甲○○等加害身體之事，恐嚇甲○○，使甲○○心生畏怖，致生危害於安全，並毆打甲○○（乙○○傷害甲○○部
    分，業據甲○○撤回告訴），而對甲○○實施精神上及身體上侵害。
二、案經屏東縣警察局潮州分局報請台灣屏東地方法院檢察署檢察官偵查起訴。
    理  由
一、訊據上訴人即被告（下稱被告）乙○○矢口否認上揭犯行，辯稱：伊只有爭論行
    為，並無違反保護令之行為；且伊是說要讓丙○○○「水」（台語發音，即漂亮
    之意思）起來，不是說要她死云云。惟查，右揭犯罪事實，業據被害人丙○○○
    、甲○○於警訊及偵查指訴明確，而依台灣屏東地方法院九十年度家護字第二八
    一號民事通常保護令，被告自九十年七月二十五日起不得對被害人二人實施身體
    或精神上之不法侵害行為，及不得直接或間接對於被害人為騷擾之聯絡行為，有
    該民事通常保護令影本一紙在卷足憑；又被害人甲○○受有「左眼眶血腫」之傷
    害，亦有診斷證明書一紙附卷可考，參以被告於警訊中亦坦承伊確有以拳頭毆打
    甲○○之事實（見九十年十月十四日警訊筆錄），於檢察官偵訊中亦坦承確曾向
    丙○○○嚇稱：一次要給她死等語（見偵查卷第十二頁背面），足見被告上開所
    辯，要屬避就之詞，不足採信，本件犯罪事證明確，被告犯行堪以認定，應予依
    法論科。
二、核被告所為，係犯家庭暴力防治法第五十條第一款之違反保護令罪及刑法第三百
    零五條之恐嚇危害安全罪。被告先後二次違反之保護令罪及所犯二次恐嚇危害安
    全罪犯行，各罪各多次犯行，均屬時間緊接，犯罪構成要件相同，均各係基於概
    括犯意反覆為之，各為連續犯，而均應依刑法第五十六條規定論以一罪，並加重
    其刑。又其所犯前開恐嚇危害安全罪與違反保護令二罪，乃一行為觸犯數罪名，
    為想像競合犯，應從一重論以連續違反保護令罪。
三、原審以被告犯罪事證明確，依家庭暴力防治法第五十條第一款，刑法第十一條前
    段、第五十六條、第三百零五條、第五十五條、第四十一條第一項，罰金罰鍰提
    高標準條例第一條前段、第二條，並審酌被告經法院核發保護令，仍無視該保護
    令之裁定，及被告犯罪之動機、目的、手段，犯罪時所受之刺激，犯罪所生之損
    害，及犯罪後之態度等一切情狀，量處有期徒刑三月，並諭知易科罰金之折算標
    準，認事用法，核無違誤，量刑亦屬妥適，被告以上訴意旨以前詞而指摘原判決
    不當，為無理由，應予駁回。
四、被告固曾於九十年十月二十二日，因妨害自由案件經台灣屏東地方法院判處拘役
    四十天，但未曾受有期徒刑以上刑之宣告，此有台灣高等法院全國前案紀錄表可
    查，其因情緒容易失控致犯本案，經此偵審教訓，當知警惕而無再犯之虞，且被
    告與被害人丙○○○於原審判決後，業經屏東縣潮州鎮調解委員會調解成立，被
    害人丙○○○表示不再追究被告刑責（此項調解內容不能拘束法院）有調解筆錄
    一份附於本院卷可憑，為促使被告與其妻女日後和諧相處，本院認所宣告之刑以
    暫不執行為適當，爰依法宣告緩刑二年，併諭知緩刑期內付保護管束，以勵自新
    。
據上論結，應依刑事訴訟法第三百六十八條，家庭暴力防治法第三十條第一項，刑法
第十一條、第七十四條第一款，判決如主文。
本案經檢察官彭南雄到庭執行職務。
中    華    民    國      九十一     年 三        月    二十九  日
                              臺灣高等法院高雄分院刑事第二庭
                                  審判長法官  曾永宗
                                        法官  郭玫利
                                        法官  邱永貴
右正本證明與原本無異。
不得上訴。
                                      書記官  梁雅華
中    華    民    國     九十一      年       四       月      二    日
附錄本案論罪科刑法條：
家庭暴力防治法第五十條第一款：
違反法院第十三條、第十五條所為之下列裁定者，為本法所稱之違反保護令罪處三年
以下有期徒刑、拘役或科或併科新台幣十萬元以下罰金：
一、禁止實施家庭暴力行為。
刑法第三百零五條
以加害生命、身體、自由、名譽、財產之事，恐嚇他人致生危害於安全者，處二年以
下有期徒刑、拘役或三百元以下罰金。
                                                                        Ｄ
